臺灣臺北地方法院交通事件裁定　　　 100年度交聲字第2566號
原處分機關　臺北市交通事件裁決所
異　議　人
即受處分人　孫紹娟
上列受處分人因違反道路交通管理處罰條例案件，對於臺北市交
通事件裁決所於民國一○○年十一月二十九日所為之北市裁罰字
第裁二二—000000000號違反道路交通管理事件裁決書
，聲明異議，本院裁定如下：
    主  文
異議駁回。
    理  由
一、原處分意旨略以：異議人即受處分人孫紹娟（下稱異議人）
    所有之車牌號碼三○一六-EM 號自用小客車（下稱該車輛）
    ，不依限期於民國一○○年八月三十一日前、後一個月內參
    加定期檢驗，為臺北市監理處逕行舉發，原處分機關爰依道
    路交通管理處罰條例第十七條第一項、道路交通管理事件統
    一裁罰基準及處理細則第四十一條、第四十三條、第四十四
    條、第六十七條規定，裁處罰鍰新臺幣（下同）九百元。
二、聲明異議意旨略以：行車執照僅為應付臨檢之用，常人並無
    查看之習慣，故伊無法得知本次定期檢查之期間。又異議人
    及該車輛實際使用人即異議人之子陳麒方，從未接獲車輛定
    期檢驗通知單，且相關機關應以掛號方式通知車主參與車輛
    定期檢查為當。再者，陳麒方現已出國深造，一年後始能返
    台，異議人僅能商請保養廠協助驗車，殊感困擾，為此聲明
    異議等語。
三、按「領有牌照之汽車，其出廠年份，自用小客車未滿五年者
    免予定期檢驗，五年以上未滿十年者，每年至少檢驗一次，
    十年以上者每年至少檢驗二次。租賃期一年以上租賃自用小
    客車或租賃自用小客貨兩用車未滿三年者免予定期檢驗，三
    年以上未滿六年者，每年至少檢驗一次，六年以上者每年至
    少檢驗二次。但自用小客車使用液化石油氣及壓縮天然氣為
    燃料、其他自用車及營業車未滿五年者，每年至少檢驗一次
    ，五年以上者每年至少檢驗二次。但出廠年份逾十年之營業
    大客車每年至少檢驗三次。逾十年之營業大客車所有人應於
    指定日期前一個月內、其他汽車所有人應於指定日期前後一
    個月內持行車執照、新領牌照登記書向公路監理機關申請檢
    驗。但自用小型車申請檢驗，免持新領牌照登記書。」、「
    汽車檢驗應按指定日期將車輛駛往公路監理機關檢驗場所或
    指定地點接受檢驗。」，道路交通安全規則第四十四條第一
    項、第三十六條分別定有明文。次按「汽車不依限期參加定
    期檢驗或臨時檢驗者，處汽車所有人新臺幣九百元以上一千
    八百元以下罰鍰；逾期一個月以上者並吊扣其牌照，至檢驗
    合格後發還；逾期六個月以上者，註銷其牌照。」，道路交
    通管理處罰條例第十七條第一項亦定有明文。
四、經查：
  (一)異議人所有該車輛未於指定檢驗日期即一○○年八月三十一
    日前、後一個月內參加定期檢驗乙節，有違規查詢報表、臺
    北市監理處一○○年十一月二十三日北市監車字第一○○六
    二九三八五○○號函、汽車籍資料查詢等在卷可稽（本院卷
    第六、八、九頁參照），並為異議人所是認，足認異議人確
    有未依限期參加定期檢驗之事，首堪認定。
  (二)又監理機關為維護行車安全及車輛管理，均於行車執照「下
    次定檢日」欄內，載明應向公路監理機關申請檢驗之指定日
    期，汽車所有人本應依指定日期自行參加定期檢驗，此為汽
    車所有人應知悉之常識及應注意事項，異議人以無常檢視行
    車執照習慣等詞置辯，要屬無據。另監理機關於車輛定檢日
    前，寄發明信片予車輛所有人遵期檢驗之通知，性質上為公
    法上之觀念通知，不發生任何法律效果，僅具提醒作用，故
    無論監理機關是否有於定檢日前寄發此通知單，汽車所有人
    均應自行遵期檢驗其所有之車輛，是異議人辯稱未曾收受定
    檢通知單，致未遵期定檢云云，洵屬無據。再車輛檢驗本無
    需車主親自辦理而可委託他人代辦，如車輛所有人因故無法
    在指定檢驗期間內親自辦理車輛定期檢驗或委託他人代辦，
    而車輛短期內不使用時，依道路交通安全規則第二十五條所
    規定「汽車因故停駛或依法令規定責令停駛時，應填具異動
    登記書向公路監理機關辦理停駛登記，並將號牌及行車執照
    繳存。」，相關稅費及車輛檢驗等責任即可暫停執行，異議
    人既未辦理該車輛之停駛登記，則該車輛實際使用人出國未
    歸尚不足解免汽車所有人接受定期檢驗之責。是本件事證明
    確，上開所辯均不可採，異議人確有未依期限參加汽車定期
    檢驗之違規，洵堪認定。
五、綜上所述，受處分人確有不依限期參加定期檢驗之違規行為
    ，原處分機關依道路交通管理處罰條例第十七條第一項、道
    路交通管理事件統一裁罰基準及處理細則第四十一條、第四
    十三條、第四十四條、第六十七條之規定，就其前開違規行
    為裁處罰鍰九百元，經核並無違誤，本件受處分人聲明異議
    為無理由，應予駁回。
六、據上論斷，應依道路交通管理處罰條例第八十七條第二項，
    道路交通事件處理辦法第十八條，裁定如主文。
中    華    民    國   100    年    12    月    20    日
                  刑事第九庭法  官  溫祖明
上正本證明與原本無異。
如不服本裁定，應於裁定送達後5日內向本院提出抗告狀。
                            書記官  李珮芳
中    華    民    國   100    年    12    月    20    日